臺灣板橋地方法院刑事判決　　　　　　　99年度訴字第1795號
公　訴　人　臺灣桃園地方法院檢察署檢察官
被　　　告　陳癸宇
　　　　　　　　（現另案於法務部矯正署臺灣臺北監獄執行）
選任辯護人　劉世興律師
上列被告因偽造文書等案件，經檢察官提起公訴（99年度偵字第
2065號），由臺灣桃園地方法院判決管轄錯誤（99年度審訴字第
787 號），移送本院審理，本院判決如下：
    主  文
陳癸宇成年人與少年共同實施犯行使偽造公文書罪，處有期徒刑
貳年陸月。如附表編號1 至8 所示偽造公文書上之「臺灣臺中地
方法院檢查署」公印文各壹枚、編號9 至12所示偽造公文書上之
「臺灣高雄外商國際開發股份有限公司高雄分部」印文各壹枚、
編號13所示偽造之臺中地方法院地檢署監管科98年4 月15日公文
書（含「臺灣高雄外商國際開發股份有限公司高雄分部」印文壹
枚）壹紙、編號14所示偽造之臺中地檢署交保金收據98年4 月15
日公文書（含「臺灣高雄外商國際開發股份有限公司高雄分部」
印文壹枚）壹紙、編號15所示之0000000000門號行動電話（含SI
M 卡壹枚）壹支、編號16所示之0000000000門號行動電話（含SI
M 卡壹枚）壹支、編號17所示偽造之「臺灣臺中地方法院檢查署
」公印壹枚、編號18所示偽造之「臺灣高雄外商國際開發股份有
限公司高雄分部」印章壹枚、編號19所示偽造之書記官證件伍枚
均沒收。
    事  實
一、陳癸宇（綽號「狂野」、「阿豪」）係成年人，於民國98年
    間與多名真實姓名年籍不詳之成年人，共組詐欺集團，先由
    該詐欺集團成員，以不詳方式偽造「臺灣臺中地方法院檢查
    署」公印、「臺灣高雄外商國際開發股份有限公司高雄分部
    」印章各1 枚，再由詐欺集團成員冒充檢察官撥打電話向被
    害人誆騙稱其因涉嫌經濟犯罪洗錢案件須將存款交出配合調
    查云云，並與被害人相約取款地點後，再偽造「臺中地方法
    院地檢署監管科」提存監管清查公文、收據等公文書及書記
    官證件，並在上開公文書上蓋用上開偽造公印或印章之公印
    文、印文，其後再派員冒充書記官持上開偽造之書記官證件
    、公文書，至相約時地出面向被害人出示上開偽造之證件、
    公文書後，使被害人陷於錯誤，信以為真而交付款項，以此
    方式詐騙被害人取得不法金錢財物。其後陳癸宇即共同基於
    上開意圖為自己不法所有、偽造文書、冒充公務員行使職權
    等犯意聯絡，於98年4 月1 日，由詐欺集團成員撥打電話給
    住於嘉義縣番路鄉下坑村菜公店93號之張人超，冒充係臺灣
    臺中地方法院檢察署檢察官，向其誆騙稱因其涉嫌有經濟犯
    罪洗錢案件，要其將存款提領交給檢察官指定之書記官保管
    ，才可避免入獄及存款遭凍結，並指示其每天晚上7 時許打
    電話報到，再按指示準備提存交付款項金額，等候書記官到
    其住處取款云云，張人超因而陷於錯誤，信以為真，陳癸宇
    及其所屬詐欺集團成員即共同基於上開詐騙張人超之單一犯
    意聯絡，先後接續於(一)98年4 月3 日下午4 、5 時許，由其
    詐欺集團某不詳成員，至張人超上址住處，冒充係臺灣臺中
    地方法院檢察署書記官，出示偽造之書記官證件1 枚及如附
    表編號1 、2 所示偽造之「臺中地方法院地檢署監管科」公
    文及收據各1 紙，向張人超詐騙收取新臺幣（下同）21萬元
    後，將上開偽造之公文、收據交付張人超收執；(二)98年4 月
    7 日下午4 、5 時許，由其詐欺集團某不詳成員，至張人超
    上址住處，冒充係臺灣臺中地方法院檢察署書記官，出示偽
    造之書記官證件1 枚及如附表編號3 、4 所示偽造之「臺中
    地方法院地檢署監管科」公文及收據各1 紙，向張人超詐騙
    收取90萬元後，將上開偽造之公文、收據交付張人超收執；
    (三)98年4 月8 日下午4 、5 時許，由其詐欺集團某不詳成員
    ，至張人超上址住處，冒充係臺灣臺中地方法院檢察署書記
    官，出示偽造之書記官證件1 枚及如附表編號5 、6 所示偽
    造之「臺中地方法院地檢署監管科」公文及收據各1 紙，向
    張人超詐騙收取45萬元後，將上開偽造之公文、收據交付張
    人超收執；(四)98年4 月9日 下午4 、5 時許，由其詐欺集團
    某不詳成員，至張人超上址住處，冒充係臺灣臺中地方法院
    檢察署書記官，出示偽造之書記官證件1 枚及如附表編號7
    、8 所示偽造之「臺中地方法院地檢署監管科」公文及收據
    各1 紙，向張人超詐騙收取40萬元後，將上開偽造之公文、
    收據交付張人超收執；(五)98年4 月12日，陳癸宇及其詐欺集
    團成員復分別邀同有上開犯意聯絡之曹國港、少年康○○（
    姓名年籍詳卷，81年2 月生）參與，指派其二人由曹國港負
    責探路、把風，康○○負責冒充書記官，共同前往向張人超
    詐騙取款，並分別交付如附表編號15、16所示行動電話供其
    間聯絡之用，其後即於次日（即98年4 月13日）上午，以電
    話指示曹國港聯絡康○○至桃園縣楊梅鎮富岡火車站附近集
    合，並於同日下午1 時22分許，將張人超上開住址以簡訊傳
    送至曹國港上開持用行動電話，由詐欺集團另一成員綽號「
    小天」真實姓名年籍不詳之成年男子駕車搭載其二人，共同
    前往上址張人超住處，待其等至嘉義地區後，再先經曹國港
    撥打電話與陳癸宇聯絡後，由該詐欺集團將如附表編號9 、
    10所示偽造之「臺中地方法院地檢署監管科」公文及收據各
    1 紙，傳真至附近便利商店由曹國港接收後交付康○○，其
    等再於同日下午5 時許，至張人超上址住處，由康○○冒充
    係臺灣臺中地方法院檢察署書記官，出示偽造之書記官證件
    及上開偽造之「臺中地方法院地檢署監管科」公文及收據各
    1 紙，向張人超詐騙收取80萬元後，將上開偽造之公文、收
    據交付張人超收執，其等得款後，由曹國港、康○○各分得
    報酬3 千元、5 千元，餘款即均交由駕駛「小天」攜回該詐
    欺集團；(六)98年4 月14日再由陳癸宇指示曹國港、康○○前
    往上址張人超住處，向張人超詐騙收款，即由曹國港駕車搭
    載康○○以上開相同方式，於同日下午5 時許，至張人超上
    址住處，同由康○○冒充臺灣臺中地方法院檢察署書記官，
    出示如附表編號11、12所示偽造之「臺中地方法院地檢署監
    管科」公文及收據各1 紙，再向張人超詐騙收取75萬元後，
    將上開偽造之公文、收據交付張人超收執，其等得款後，復
    由曹國港、康○○各分得報酬2 千元、5 千元，餘款即由曹
    國港依指示駕車搭載康○○返回至桃園縣中壢市百老匯汽車
    旅館，交付給陳癸宇及其所屬詐欺集團其他成員，至此已詐
    得張人超交付之存款共計351 萬元；(七)嗣陳癸宇所屬詐欺集
    團成員再於98年4 月15日上午8 時30分許，冒充檢察官以電
    話通知張人超同日須再交付40萬元供清查保管，並派書記官
    前往收取，惟張人超前往郵局提領存款時，遇警發現可疑，
    經警詢問後告知其已遭詐騙，張人超遂配合警方等候該詐欺
    集團成員前來取款，同日下午1 時30分許，曹國港、康○○
    復依陳癸宇指示，由「小天」駕車搭載至上址張人超住處，
    經曹國港查探現場無異後，通知康○○出面冒充書記官欲再
    向張人超收取詐騙款項時，曹國港、康○○二人當場為埋伏
    警方查獲，並在曹國港身上、康○○身上及所攜手提包內，
    查扣得如附表編號13、14所示尚未出示交付之「臺中地方法
    院地檢署監管科」公文及收據各1 紙、編號15、16所示之其
    間聯絡使用之行動電話2 支（含SIM 卡各1 枚）等物，至駕
    駛「小天」則趁隙駕車逃逸，此次因而詐騙取款未果，之後
    復經警循線調查，因而查悉陳癸宇所犯上情，足以生損害於
    張人超、檢察機關司法公務執行之公信力（曹國港本件上開
    所犯部分，前業經檢察官偵查起訴，由臺灣嘉義地方法院以
    98年度訴字第492 號判決，判處應執行有期徒刑二年六月確
    定，現在監執行；康○○本件上開所犯部分，前亦經臺灣嘉
    義地方法院少年法庭裁定施以感化教育，現亦在執行中）。
二、案經嘉義縣政府警察局中埔分局報請臺灣嘉義地方法院檢察
    署檢察官呈請臺灣高等法院檢察署檢察長核轉臺灣桃園地方
    法院檢察署檢察官偵查起訴。
    理  由
一、按被告以外之人於審判外之陳述，雖不符合同法第159 條之
    1 至第159 條之4 之規定，但經當事人於審判程序同意作為
    證據，法院審酌該言詞陳述或書面陳述作成時之情況，認為
    適當者，亦得為證據；當事人、代理人或辯護人於法院調查
    證據時，知有第159 條第1 項不得為證據之情形，而未於言
    詞辯論終結前聲明異議者，視為有前項之同意，刑事訴訟法
    第159 條之5 定有明文。查本判決下列所引用之被告以外之
    人於審判外之陳述（除辯護人主張曹國港於警詢之陳述，無
    證據能力外），雖屬傳聞證據，惟檢察官、被告及辯護人於
    本院審理時均表示無意見，且迄至言詞辯論終結前亦未聲明
    異議，本院審酌上開證據資料製作時之情況，尚無違法不當
    之瑕疵，亦認為以之作為證據應屬適當，依上開規定，認具
    有證據能力，合先敘明。
二、訊據被告陳癸宇雖矢口否認有上開偽造文書、冒充公務員行
    使職權、詐欺取財等犯行，辯稱：伊與曹國港相識係因曹國
    港為伊販毒，其後曹國港於98年3 月間即離開未再為伊販毒
    ，之後其間雖有電話聯絡但未曾碰面，不知曹國港有在從事
    詐騙行為，伊亦不認識康○○，不知為何會牽扯本件犯行云
    云。辯護人亦為被告辯護稱：曹國港於警詢曾稱其係以其自
    己之0000000000、被告交付之0000000000等行動電話門號，
    與被告之0000000000行動電話門號聯絡云云，惟查偵查卷附
    被告之0000000000門號99年4 月11日、12日之雙向通聯紀錄
    ，均無與曹國港之0000000000門號之通聯紀錄，而依上開通
    聯紀錄所示被告之0000000000使用手機序號，與0000000000
    使用手機序號不同，且上開二門號於98年4 月12日晚上18時
    13分30秒、21時36分42秒，通聯基地台位置相異，足見被告
    未曾使用過0000000000門號行動電話，如何交付予曹國港；
    又曹國港於偵訊時曾稱該詐欺集團係以0000000000行動電話
    門號與其聯絡云云，但查上開被告0000000000門號雙向通聯
    紀錄，亦查無與0000000000門號通聯紀錄，何以認定被告與
    該詐欺集團成員有犯意聯絡；再曹國港於審理時稱其於詐得
    本件被害人款項後，有打電話給大陸那邊回報云云，然查上
    開被告0000000000門號雙向通聯紀錄，亦未見被告有與大陸
    人士持用之行動電話門號間之通聯紀錄，亦何以認定被告與
    該詐欺集團間有犯意聯絡；又依曹國港於審理時之證述，曹
    國港在本件上開犯罪前後，均係與大陸詐欺集團成員聯絡，
    被告果真係本件詐欺集團之車手頭，何以曹國港未逕與被告
    聯絡，可見被告並非詐欺集團成員；另依曹國港審理時證述
    ，被告並未出借其車輛給曹國港等人前往取款，亦與本件詐
    欺集團無關，自難遽認被告係詐欺集團成員；再曹國港於偵
    訊時雖證稱其於上開犯罪事實(六)部分有將詐得款項送至中壢
    百老匯汽車旅館交給陳癸宇，然與康○○於審理時證述情節
    不符，曹國港上開證述，應係記憶有誤，況依康○○於審理
    時亦證稱不認識被告，顯亦無法證明被告有涉犯本件詐欺等
    犯行，依上所述既不能證明被告有涉犯本件上開犯行，自應
    諭知被告無罪云云。惟查：
    (一)被告上開犯罪事實，業據被害人張人超於警詢、本院審理
      時證述：伊確有於上開98年4 月3 日起至同年月15日間，
      先後接續遭不詳之人、曹國港、康○○等人冒充檢察官、
      書記官，並出示偽造書記官證件及偽造公文書，向其詐騙
      款項等語綦詳（見嘉義縣警察局中埔分局刑案偵查卷9 至
      12 頁 、本院100 年5 月10日審判筆錄），復經證人曹國
      港於偵查、另案（臺灣嘉義地方法院98年度訴字第492 號
      曹國港被訴偽造文書等案件）及本院審理時供證稱：伊與
      康○○於98年4 月13日起至同年月15日間，經綽號「狂野
      」、「阿豪」之被告陳癸宇介紹加入其所屬詐欺集團，並
      交付聯絡手機後，由其與伊等聯絡指示，接續由詐欺集團
      成員「小天」或伊擔任駕駛，伊並負責探路、把風，康○
      ○則冒充書記官，出面向張人超出示偽造書記官證件、偽
      造公文書，詐取款項，得手後經伊、康○○分得報酬後，
      餘款第一次交由「小天」送回，第二次則由伊駕車送至桃
      園中壢百老匯汽車旅館，該旅館房間內有陳癸宇及其他詐
      欺集團成員等語明確（見臺灣嘉義地方法院檢察署98年度
      偵字第3276號偵查卷6 至7 頁、15至16頁、32頁、臺灣嘉
      義地方法院98年度訴字第492 號審理卷35至39頁、49至54
      頁、臺灣桃園地方法院檢察署99年度偵字第2065號偵查卷
      14 至16 頁、本院99年11月3 日審判筆錄4 至21頁），且
      核與證人康○○於警詢、偵查、審理時證述：伊有於98年
      4 月13日起至同年月15日間，經人介紹進入該詐欺集團，
      並經詐欺集團成員交付聯絡手機後，由曹國港與伊聯絡，
      接續由詐欺集團成員或曹國港駕車，載送至上址張人超住
      處，由曹國港負責探路、把風，伊負責冒充書記官，出面
      向張人超出示偽造書記官證件、偽造公文書，詐取款項，
      過程中「阿豪」並會打電話詢問伊是否已取得被害人款項
      ，得手後於伊與曹國港分得報酬後，第一次由曹國港拿下
      車交給不詳之人，第二次由曹國港載伊至桃園中壢，將前
      拿到一房屋內等語情節亦大致相符（見嘉義縣警察局中埔
      分局刑案偵查卷5 至8 頁、臺灣桃園地方法院檢察署99年
      度偵字第2065號偵查卷8 至10頁、本院99年11月3 日審判
      筆錄21至26頁），並有嘉義縣警察局中埔分局扣押書、贓
      物認領保管單、如附表編號1 至8 、10至14所示偽造之「
      臺中地方法院地檢署監管科」公文及收據各1 紙、被害人
      張人超所有陽信銀行光華分行、台新銀行嘉義分行中華郵
      政番路郵局等帳戶存摺明細影本、曹國港持用之00000000
      00門號98年4 月13日13時22分「阿豪」傳送張人超上開地
      址簡訊翻拍照片1 張等附卷、暨如附表編號15、16所示之
      其間聯絡使用之行動電話2 支（含SIM 卡各1 枚）等物扣
      案可資佐證。
    (二)被告上開雖辯稱上開意旨云云，惟證人曹國港已於上開偵
      查、另案審理時多次指證：伊與康○○於98年4 月13日起
      至同年月15日間，係經綽號「狂野」、「阿豪」之被告陳
      癸宇聯絡指示，接續由詐欺集團成員「小天」或伊擔任駕
      駛，伊並負責探路、把風，康○○則冒充書記官，出面向
      張人超出示偽造書記官證件、偽造公文書，詐取款項，得
      手後經伊、康○○分得報酬後，餘款第一次交由「小天」
      送回，第二次則由伊駕車送至桃園中壢百老匯汽車旅館，
      該旅館房間內有陳癸宇及其他詐欺集團成員等語歷歷（見
      臺灣嘉義地方法院檢察署98年度偵字第3276號偵查卷6 至
      7 頁、15至16頁、臺灣嘉義地方法院98年度訴字第49 2號
      審理卷35至39頁、49至54頁、臺灣桃園地方法院檢察署99
      年度偵字第2065號偵查卷14至16頁），且證人曹國港於本
      院審理時亦證稱：伊有與陳癸與一起吸過毒，但不知有人
      向陳癸宇拿過毒品，伊印象中亦無幫陳癸宇將毒品拿給別
      人等語（見本院99年11月3 日審判筆錄16頁），亦見被告
      上開所辯：曹國港未伊販毒云云一節，亦非屬實。至證人
      曹國港其後於本院審理時復翻異前詞改稱：依上開三次與
      康○○向張人超詐騙之事，都是由大陸那邊的人指示，得
      手後伊亦係與大陸那邊的人聯絡，依其指示將錢送到指定
      地點，陳癸宇與上開三次詐騙無關云云，然查證人曹國港
      於本院審理時除上述云云外，仍有證稱：伊係由陳癸宇介
      紹進入該詐欺集團，且上開伊與康○○聯絡之電話亦係陳
      癸宇交付給伊，並有告訴伊康○○的電話，要伊找康○○
      一起去，康○○會出面假冒書記官向被害人拿錢，陳癸宇
      也有拿交給伊之電話找康○○，另陳癸宇於伊上開三次前
      往詐騙前一天均會打電話詢問確定伊是否隔天要去嘉義行
      騙，上開第二次詐騙得款後，伊依指示將錢送至中壢百老
      匯汽車旅館交給陳癸宇，當時陳癸宇有在場，陳癸宇知悉
      伊本件三次詐騙之事，且這三次詐騙時陳癸宇都有叫伊等
      對面大陸的電話，得手後伊都會與陳癸宇碰面，碰面後陳
      癸宇就會要伊在等大陸那邊的電話等語（見本院93年11月
      3 日審判筆錄7 至20頁），可見被告仍有參與本件犯行甚
      深，難脫共犯之責，是證人曹國港上開翻異前詞所述被告
      與其本件詐騙行為無關云云，顯與上述情節矛盾，要屬迴
      護被告之詞，應不足採，自不足採為被告有利之認定。另
      辯護人上開同一意旨之辯護云云，基上同一理由，自亦不
      足採信而為被告有利之認定。
    (三)又辯護人上開辯護意旨指稱偵查卷附被告之0000000000門
      號99年4 月11日、12日之雙向通聯紀錄，均無與曹國港之
      0000000000、0000000000等門號之通聯紀錄，亦未見被告
      有與大陸人士持用之行動電話門號間之通聯紀錄，且依上
      開通聯紀錄所示被告之0000000000使用手機序號，與0000
      000000使用手機序號不同，上開二門號於98年4 月12日晚
      上18時13分30秒、21時36分42秒，通聯基地台位置亦相異
      ，足見被告並未曾交付上開0000000000門號手機給曹國港
      ，亦為與曹國港上開二門號手機聯絡，被告顯與本件詐欺
      集團無涉云云。惟上開偵查卷附僅有被告0000000000門號
      98年4 月11日、12日之雙向通聯紀錄，僅憑上開片段不全
      之通聯紀錄，顯無法完全排除被告涉案之可能，況一般詐
      欺集團多申請有甚多人頭門號以供聯絡使用，藉以匿飾其
      間行蹤，被告是否僅單一以上開0000000000門號聯絡使用
      ，顯非無疑，其餘上開所述理由，亦不足完全排除被告涉
      案，故辯護人此部分辯護意旨云云，亦不足採為被告有利
      之認定。
    綜上所述，參互印證，堪認被告上開所辯，應係事後飾卸之
    詞，自不足採。是本件事證明確，被告上揭犯行均堪認定，
    應予依法論科。
三、核被告陳癸宇上揭所為，分別係犯刑法第216 條、第211 條
    之行使偽造公文書罪、同法第216 條、第212 條之行使偽造
    特種文書罪（行使偽造書記官證件部分）、同法第158 條第
    1 項之僭行公務員職權罪、同法第339 條第1 項之詐欺取財
    罪。其上開偽造公印、印章為偽造公印文、印文之階段行為
    ，而偽造公印文、印文為偽造公文書之部分行為，又其偽造
    公文書、特種文書之低度行為，復為其後行使之高度行為所
    吸收，均不另論罪。又按刑法上所謂共同實施，並不以參與
    全部犯罪行為為必要，其分擔實施一部分行為者，仍屬共同
    正犯；共同實施犯罪行為之人，在合同意思範圍以內，各自
    分擔犯罪行為之一部，相互利用他人之行為，以達其犯罪之
    目的者，即應對於全部所發生之結果負責，被告就上開行使
    偽造公文書、行使偽造特種文書、僭行公務員職權及詐欺取
    財等行為，係分擔安排指示取款車手行為，為犯罪分工中不
    可或缺之角色，且對上開行為均有認識，與曹國港、康○○
    、「小天」及其他詐騙集團成員間，有犯意聯絡及行為分擔
    ，應均論以共同正犯。又被告以一共同行為僭行公務員職權
    、行使偽造之公文書、特種文書，以遂其詐欺取財犯行，係
    於僭行公務員職權、行使偽造公文書、特種文書等行為繼續
    中，實行詐欺取財行為，該等行為在自然意義上雖非完全一
    致，然仍有部分重疊合致，且犯罪目的單一，依一般社會通
    念，認應評價為一罪方符合刑罰公平原則，如予分論併罰，
    反有過度處罰之疑，與人民法律感情未必契合，於牽連犯廢
    除後，適度擴張一行為概念，宜認此情形為一行為觸犯數罪
    名之想像競合犯，應從一重之行使偽造公文書罪處斷。而被
    告與所屬詐騙集團成員、「小天」、曹國港、康○○先後行
    使偽造公文書、偽造特種文書、冒充公務員行使職務及對同
    一被害人張人超於上開期間七次之詐騙行為，係在密接之時
    地而為，各行為之獨立性薄弱，依一般社會通念，應評價為
    數個舉動之接續進行，為接續犯，應論以一罪，公訴意旨謂
    被告上開所犯各罪間應予分論併罰云云，容有未洽。又公訴
    意旨就被告上開所犯犯罪事實(一)至(四)、犯罪事實(五)行使偽造
    書記官證件等部分，雖未敘及，惟本件被害人張人超係自98
    年4 月3 日起即遭該詐欺集團派員冒充檢察官、書記官接續
    詐騙其存款，業經被害人陳明在卷，亦有上開偽造公文書及
    被害人銀行、郵局帳戶存摺明細可稽，堪認屬實，而被告係
    該詐欺集團成員，共同詐騙被害人，其就本件被害人被詐騙
    初始即當有犯意聯絡及行為分擔，另該詐欺集團成員及康○
    ○第一次於冒充書記官前往行騙，第一次均有出示偽造之書
    記官證件，此亦經被害人張人超指述明確，亦為康○○所供
    認，自亦屬實而應予論究，而此等部分與其上開被訴有罪部
    分間，亦有上述裁判上一罪及接續犯關係，為本件起訴效力
    所及，本院應併予審究論斷。再被告於上開行為時，係滿二
    十歲之成年人，其與時為十七歲之少年康○○共同實施上開
    犯罪，應依兒童及少年福利法第70條第1 項前段規定，加重
    其刑。爰審酌被告適值青壯，不思憑己力循正當途徑賺取個
    人所需，竟與他人共組詐欺集團，並邀集吸收他人加入擔任
    車手，依其指示假冒檢察機關之司法公職人員，持偽造之證
    件、公文書，假借檢察機關職權，誆騙被害人詐取財物，侵
    害他人財產權益，破壞社會人際關係之信賴，並戕害檢察機
    關司法公務執行之公信，兼衡諸被告犯罪之方法、手段、共
    同犯罪分工情節、參與程度、對被害人所生危害、詐騙所得
    金額及犯後態度等一切情狀，量處如主文所示之刑，以資懲
    儆。扣案如附表編號1 至12所示偽造之公文書，均已行使交
    付被害人持有，非屬被告及其共同正犯所有，應依刑法第21
    9 條規定，僅就其上之「臺灣臺中地方法院檢查署」公印文
    、「臺灣高雄外商國際開發股份有限公司高雄分部」印文各
    1 枚予以沒收；編號13所示偽造之臺中地方法院地檢署監管
    科98年4 月15日公文書（含「臺灣高雄外商國際開發股份有
    限公司高雄分部」印文1 枚）1 紙、編號14所示偽造之臺中
    地檢署交保金收據98年4 月15日公文書（含「臺灣高雄外商
    國際開發股份有限公司高雄分部」印文1 枚）1 紙、編號15
    所示之0000000000門號行動電話（含SIM 卡1 枚）1 支、編
    號16所示之0000000000門號行動電話（含SIM 卡1 枚）1 支
    等物，則分別係其共同正犯曹國港、康○○所持有因犯罪所
    生或供犯罪所用之物，應依刑法第38條第1 項第2 款、第3
    款規定，併予宣告沒收；另未扣案之編號17所示偽造之「臺
    灣臺中地方法院檢查署」公印1 枚、編號18所示偽造之「臺
    灣高雄外商國際開發股份有限公司高雄分部」印章1 枚，均
    係刑法第219 條規定所謂偽造之「印章」（參見最高法院26
    年滬上字第54號判例意旨），且不能證明已滅失，併依刑法
    第219 條規定沒收之；又編號19所示偽造之書記官證件5 枚
    ，係其共同正犯所持有因犯罪所生及供犯罪所用之物，亦依
    刑法第38條第1 項第2 款、第3 款規定，併予宣告沒收。
據上論斷，應依刑事訴訟法第299 條第1 項前段，刑法第28條、
第158 條第1 項、第216 條、第211 條、第212 條、第339 條第
1 項、第55條、第219 條、第38條第1 項第2 款、第3 款，兒童
及少年福利法第70條第1 項前段，刑法施行法第1 條之1 第1 項
、第2 項前段，判決如主文。
本案經檢察官王筱寧到庭執行職務
中　　華　　民　　國　 100　　年　　5 　　月　　27　　日
                刑事第七庭  審判長法　官  彭  全  曄
                                  法  官  林  鈺  琅
                                  法  官  張  兆  光
以上正本證明與原本無異。
如不服本判決應於收受送達後十日內向本院提出上訴書狀，並應
敘述具體理由；其未敘述上訴理由者，應於上訴期間屆滿後二十
日內向本院補提理由書（均須按他造當事人之人數附繕本）「切
勿逕送上級法院」。
                                  書記官  蘇  宥  維
中　　華　　民　　國　 100　　年　　5 　　月　　27　　日
附錄本案論罪科刑法條全文：
中華民國刑法第216條
行使第二百十條至第二百十五條之文書者，依偽造、變造文書或
登載不實事項或使登載不實事項之規定處斷。
中華民國刑法第211條
偽造、變造公文書，足以生損害於公眾或他人者，處一年以上七
年以下有期徒刑。
中華民國刑法第212條
偽造、變造護照、旅券、免許證、特許證及關於品行、能力服務
或其他相類之證書、介紹書，足以生損害於公眾或他人者，處一
年以下有期徒刑、拘役或三百元以下罰金。
中華民國刑法第158條
冒充公務員而行使其職權者，處三年以下有期徒刑、拘役或五百
元以下罰金。
冒充外國公務員而行使其職權者，亦同。
中華民國刑法第339條
意圖為自己或第三人不法之所有，以詐術使人將本人或第三人之
物交付者，處五年以下有期徒刑、拘役或科或併科一千元以下罰
金。
以前項方法得財產上不法之利益或使第三人得之者，亦同。
前二項之未遂犯罰之。
--------------------------------------------------------
附表：
┌─┬───────────┬──┬──────────┐
│編│ 物    品    名    稱 │數量│備                註│
│號│                      │    │                    │
├─┼───────────┼──┼──────────┤
│01│偽造之臺中地方法院地檢│ 1紙│(1)內容要旨為張人超因│
│  │署監管科98年4 月3 日公│    │  違反「防制洗錢條例│
│  │文書                  │    │  法」97年金字第0098│
│  │                      │    │  613 號87516 案件，│
│  │                      │    │  提存新臺幣21萬元受│
│  │                      │    │  監管清查。        │
│  │                      │    │(2)該公文書上蓋有偽造│
│  │                      │    │  「臺灣臺中地方法院│
│  │                      │    │  檢查署」公印文1 枚│
│  │                      │    │  。                │
│  │                      │    │(3)由不詳之人詐騙取款│
│  │                      │    │  後交付張人超留存（│
│  │                      │    │  附卷）。          │
├─┼───────────┼──┼──────────┤
│02│偽造之臺中地檢署監管科│ 1紙│(1)內容要旨為收到張人│
│  │收據98年4 月3 日公文書│    │  超提存監管清查之新│
│  │                      │    │  臺幣21萬元。      │
│  │                      │    │(2)該公文書上蓋有偽造│
│  │                      │    │  「臺灣臺中地方法院│
│  │                      │    │  檢查署」公印文1 枚│
│  │                      │    │  。                │
│  │                      │    │(3)由不詳之人詐騙取款│
│  │                      │    │  後交付張人超留存（│
│  │                      │    │  附卷）。          │
├─┼───────────┼──┼──────────┤
│03│偽造之臺中地方法院地檢│ 1紙│(1)內容要旨為張人超因│
│  │署監管科98年4 月7 日公│    │  違反「防制洗錢條例│
│  │文書                  │    │  法」97年金字第0098│
│  │                      │    │  613 號87516 案件，│
│  │                      │    │  提存新臺幣90萬元受│
│  │                      │    │  監管清查。        │
│  │                      │    │(2)該公文書上蓋有偽造│
│  │                      │    │  「臺灣臺中地方法院│
│  │                      │    │  檢查署」公印文1 枚│
│  │                      │    │  。                │
│  │                      │    │(3)由不詳之人詐騙取款│
│  │                      │    │  後交付張人超留存（│
│  │                      │    │  附卷）。          │
├─┼───────────┼──┼──────────┤
│04│偽造之臺中地檢署監管科│ 1紙│(1)內容要旨為收到張人│
│  │收據98年4 月7 日公文書│    │  超提存監管清查之新│
│  │                      │    │  臺幣90萬元。      │
│  │                      │    │(2)該公文書上蓋有偽造│
│  │                      │    │  「臺灣臺中地方法院│
│  │                      │    │  檢查署」公印文1 枚│
│  │                      │    │  。                │
│  │                      │    │(3)由不詳之人詐騙取款│
│  │                      │    │  後交付張人超留存（│
│  │                      │    │  附卷）。          │
├─┼───────────┼──┼──────────┤
│05│偽造之臺中地方法院地檢│ 1紙│(1)內容要旨為張人超因│
│  │署監管科98年4 月8 日公│    │  違反「防制洗錢條例│
│  │文書                  │    │  法」97年金字第0098│
│  │                      │    │  613 號87516 案件，│
│  │                      │    │  提存新臺幣45萬元受│
│  │                      │    │  監管清查。        │
│  │                      │    │(2)該公文書上蓋有偽造│
│  │                      │    │  「臺灣臺中地方法院│
│  │                      │    │  檢查署」公印文1 枚│
│  │                      │    │  。                │
│  │                      │    │(3)由不詳之人詐騙取款│
│  │                      │    │  後交付張人超留存（│
│  │                      │    │  附卷）。          │
├─┼───────────┼──┼──────────┤
│06│偽造之臺中地檢署監管科│ 1紙│(1)內容要旨為收到張人│
│  │收據98年4 月8 日公文書│    │  超提存監管清查之新│
│  │                      │    │  臺幣45萬元。      │
│  │                      │    │(2)該公文書上蓋有偽造│
│  │                      │    │  「臺灣臺中地方法院│
│  │                      │    │  檢查署」公印文1 枚│
│  │                      │    │  。                │
│  │                      │    │(3)由不詳之人詐騙取款│
│  │                      │    │  後交付張人超留存（│
│  │                      │    │  附卷）。          │
├─┼───────────┼──┼──────────┤
│07│偽造之臺中地方法院地檢│ 1紙│(1)內容要旨為張人超因│
│  │署監管科98年4 月9 日公│    │  違反「防制洗錢條例│
│  │文書                  │    │  法」97年金字第0098│
│  │                      │    │  613 號87516 案件，│
│  │                      │    │  提存新臺幣40萬元受│
│  │                      │    │  監管清查。        │
│  │                      │    │(2)該公文書上蓋有偽造│
│  │                      │    │  「臺灣臺中地方法院│
│  │                      │    │  檢查署」公印文1 枚│
│  │                      │    │  。                │
│  │                      │    │(3)由不詳之人詐騙取款│
│  │                      │    │  後交付張人超留存（│
│  │                      │    │  附卷）。          │
├─┼───────────┼──┼──────────┤
│08│偽造之臺中地檢署監管科│ 1紙│(1)內容要旨為收到張人│
│  │收據98年4 月9 日公文書│    │  超提存監管清查之新│
│  │                      │    │  臺幣40萬元。      │
│  │                      │    │(2)該公文書上蓋有偽造│
│  │                      │    │  之「臺灣臺中地方法│
│  │                      │    │  院檢查署」公印文1 │
│  │                      │    │  枚。              │
│  │                      │    │(3)由不詳之人詐騙取款│
│  │                      │    │  後交付張人超留存（│
│  │                      │    │  附卷）。          │
├─┼───────────┼──┼──────────┤
│09│偽造之臺中地方法院地檢│ 1紙│(1)內容要旨為張人超因│
│  │署監管科98年4 月13日公│    │  違反「防制洗錢條例│
│  │文書                  │    │  法」97年金字第0098│
│  │                      │    │  613 號87516 案件，│
│  │                      │    │  提存新臺幣80萬元受│
│  │                      │    │  監管清查。        │
│  │                      │    │(2)該公文書上蓋有偽造│
│  │                      │    │  之「臺灣高雄外商國│
│  │                      │    │  際開發股份有限公司│
│  │                      │    │  高雄分部」印文1枚 │
│  │                      │    │  。                │
│  │                      │    │(3)由康○○詐騙取款後│
│  │                      │    │  交付張人超留存（未│
│  │                      │    │  附卷）。          │
├─┼───────────┼──┼──────────┤
│10│偽造之臺中地檢署交保金│ 1紙│(1)內容要旨為收到張人│
│  │收據98年4 月13日公文書│    │  超提存監管清查之新│
│  │                      │    │  臺幣80萬元。      │
│  │                      │    │(2)公文書上蓋有偽造之│
│  │                      │    │  「臺灣高雄外商國際│
│  │                      │    │  開發股份有限公司高│
│  │                      │    │  雄分部」印文1 枚。│
│  │                      │    │(3)由康○○詐騙取款後│
│  │                      │    │  交付張人超留存（附│
│  │                      │    │  卷）。            │
├─┼───────────┼──┼──────────┤
│11│偽造之臺中地方法院地檢│ 1紙│(1)內容要旨為張人超因│
│  │署監管科98年4 月14日公│    │  違反「防制洗錢條例│
│  │文書                  │    │  法」97年金字第0098│
│  │                      │    │  613 號87516 案件，│
│  │                      │    │  提存新臺幣75萬元受│
│  │                      │    │  監管清查。        │
│  │                      │    │(2)該公文書上蓋有偽造│
│  │                      │    │  之「臺灣高雄外商國│
│  │                      │    │  際開發股份有限公司│
│  │                      │    │  高雄分部」印文1枚 │
│  │                      │    │  。                │
│  │                      │    │(3)由康○○詐騙取款後│
│  │                      │    │  交付張人超留存（附│
│  │                      │    │  卷）。            │
├─┼───────────┼──┼──────────┤
│12│偽造之臺中地檢署交保金│ 1紙│(1)內容要旨為收到張人│
│  │收據98年4 月14日公文書│    │  超提存監管清查之新│
│  │                      │    │  臺幣75萬元。      │
│  │                      │    │(2)公文書上蓋有偽造之│
│  │                      │    │  「臺灣高雄外商國際│
│  │                      │    │  開發股份有限公司高│
│  │                      │    │  雄分部」印文1 枚。│
│  │                      │    │(3)由康○○詐騙取款後│
│  │                      │    │  交付張人超留存（附│
│  │                      │    │  卷）。            │
├─┼───────────┼──┼──────────┤
│13│偽造之臺中地方法院地檢│ 1紙│(1)內容要旨為張人超因│
│  │署監管科98年4 月15日公│    │  違反「防制洗錢條例│
│  │文書                  │    │  法」97年金字第0098│
│  │                      │    │  613 號87516 案件，│
│  │                      │    │  提存新臺幣40萬元受│
│  │                      │    │  監管清查。        │
│  │                      │    │(2)公文書上蓋有偽造之│
│  │                      │    │  「臺灣高雄外商國際│
│  │                      │    │  開發股份有限公司高│
│  │                      │    │  雄分部」印文1 枚。│
│  │                      │    │(3)自康○○手提包內查│
│  │                      │    │  扣（附卷）。      │
├─┼───────────┼──┼──────────┤
│14│偽造之臺中地檢署交保金│ 1紙│(1)內容要旨為收到張人│
│  │收據98年4 月15日公文書│    │  超提存監管清查之新│
│  │                      │    │  臺幣40萬元。      │
│  │                      │    │(2)公文書上蓋有偽造之│
│  │                      │    │  「臺灣高雄外商國際│
│  │                      │    │  開發股份有限公司高│
│  │                      │    │  雄分部」印文1 枚。│
│  │                      │    │(3)自康○○手提包內查│
│  │                      │    │  扣（附卷）。      │
├─┼───────────┼──┼──────────┤
│15│0000000000門號行動電話│ 1支│(1)康○○持有        │
│  │（含SIM卡1枚）        │    │(2)扣案              │
├─┼───────────┼──┼──────────┤
│16│0000000000門號行動電話│ 1支│(1)曹國港持有        │
│  │（含SIM 卡1 枚）      │    │(2)扣案              │
├─┼───────────┼──┼──────────┤
│17│偽造之「臺灣臺中地方法│ 1枚│未扣案，不能證明已滅│
│  │院檢查署」公印        │    │失                  │
├─┼───────────┼──┼──────────┤
│18│偽造之「臺灣高雄外商國│ 1枚│未扣案，不能證明已滅│
│  │際開發股份有限公司高雄│    │失                  │
│  │分部」印章            │    │                    │
├─┼───────────┼──┼──────────┤
│19│偽造之書記官證件      │ 5枚│未扣案，不能證明已滅│
│  │                      │    │失                  │
└─┴───────────┴──┴──────────┘
